【裁判字號】    98,易,410
【裁判日期】    980622
【裁判案由】    毒品危害防制條例
【裁判全文】
臺灣桃園地方法院刑事判決               98年度易字第410號
公  訴  人  臺灣桃園地方法院檢察署檢察官
被      告  甲○○
                    （現在臺灣桃園監獄執行中）
上列被告因違反毒品危害防制條例案件，經檢察官聲請以簡易判
決處刑（98年度偵字第210 號），本院認不宜以簡易判決處刑，
改依通常程式審理，茲被告於準備程式進行中為有罪之陳述，經
本院裁定進行簡式審判程式，判決如下：
    主  文
甲○○施用第二級毒品，累犯，處有期徒刑捌月。扣案之玻璃球
吸食器壹顆沒收。
    事  實
一、甲○○前於民國88年間因施用第二級毒品案件，經本院以88
    年度毒聲字第6529號裁定送觀察勒戒，嗣提起抗告，經臺灣
    高等法院以88年度毒抗字第887 號裁定抗告駁回確定，後因
    認無繼續施用毒品傾向，爰於89年3 月23日釋放；但其於93
    年間又因施用第二級毒品案件，經本院以93年度壢簡字第12
    45號判決，判處有期徒刑5月確定，且於94年9月21日執行完
    畢；另其於94年間復因施用第一、二級毒品案件，經本院以
    94年度訴字第872 號判決，分別判處有期徒刑8月、6月，應
    執行有期徒刑1年，繼經臺灣高等法院以94年度上訴字第317
    6 號判決，上訴駁回而確定；後其於95年間更因竊盜案件，
    經臺灣新竹地方法院以95年度易字第350 號判決，判處有期
    徒刑7 月確定，並與94年間所犯施用第一、二級毒品罪刑接
    續執行，俟於96年10月15日縮刑期滿執行完畢。詎猶不知悔
    改，於89年3 月23日觀察勒戒執行完畢釋放併同93、94年間
    施用毒品後5 年內，復基於施用第二級毒品犯意，於97年12
    月28日下午4時許，在桃園縣平鎮市○○路112號住處內，以
    將甲基安非他命置於其所持玻璃球吸食器內點火燒烤，俾吸
    食其煙氣之方式，施用甲基安非他命1次。嗣於同日晚間9時
    50分許，在桃園縣中壢市○○路68號，為警查獲，並扣得其
    持有供施用之玻璃球吸食器1顆。
二、案經桃園縣政府警察局中壢分局報請臺灣桃園地方法院檢察
    署檢察官偵查起訴。
    理  由
一、本件被告甲○○所犯係死刑、無期徒刑或最輕本刑為3 年以
    上有期徒刑以外之罪，其於準備程序中就被訴事實為有罪之
    陳述，經本院告知簡式審判程序之旨，並聽取公訴人、被告
    之意見後，爰依刑事訴訟法第273條之1第1 項規定裁定進行
    簡式審判程序，先予敘明。
二、訊據被告甲○○對上揭犯行坦承不諱，又其於97年12月28日
    為警所採集之尿液檢體（編號：E-970985號），經送臺灣檢
    驗科技股份有限公司以GC/MS 氣相層析質譜分析法為確認分
    析，鑑定結果確呈安非他命類陽性反應，此有前開公司98年
    2月2日CH/2009/10355 號濫用藥物檢驗報告、桃園縣政府警
    察局中壢分局檢體監管紀錄表、尿液暨毒品真實姓名與編號
    對照表各1 份在卷可稽，堪以認定。再者，安非他命經施用
    進入人體，經人體代謝作用，約70% 於24小時內自尿中排出
    ，約90%於96小時內自尿中排出，最長可能不會超過4日；復
    施用安非他命後，其尿液不致檢出甲基安非他命陽性反應，
    而施用甲基安非他命後，其尿液可檢出甲基安非他命和其代
    謝物安非他命成分，目前國內緝獲之白色結晶或粉末狀安非
    他命毒品，其成分多為甲基安非他命，此亦有衛生署藥物食
    品檢驗局81年2月8日（81）藥檢壹字第001156號函、衛生署
    管製藥品管理局93年11月2 日管檢字第0930010499號函述可
    按，準此，本件被告前開尿液經確認結果，檢出尿中含有安
    非他命、甲基安非他命成分，依上揭說明，被告所施用者應
    為甲基安非他命無訛。復且，前開公司出具之濫用藥物檢驗
    報告，係以酵素免疫分析法初步檢驗，再以精密GC/MS 氣相
    層析質譜儀分析法確認，尿中檢出安非他命類陽性反應，而
    按以免疫分析法鑑驗時，當其他藥物與甲基安非他命化學結
    構相近才可能引起偽陽性反應；檢體再經氣相層析質譜儀確
    認，可將免疫分析法所造成之偽陽性結果排除，不致產生甲
    基安非他命偽陽性反應，此亦有衛生署管製藥品管理局90年
    1月20日管檢字第91091號、90年8月16日管檢字第96946號函
    述可佐，是以，被告之尿液經初驗及複驗，俱呈安非他命類
    陽性反應，應可排除偽陽性反應，且本件另有其所持有供施
    用甲基安非他命之玻璃球吸食器1 顆扣案可稽，足認被告確
    有於97年12月28日下午4時許，在桃園縣平鎮市○○路112號
    住處內，施用甲基安非他命之行為，殆無疑義。此外，被告
    前於88年間因施用第二級毒品案件，經本院以88年度毒聲字
    第6529號裁定送觀察勒戒，嗣提起抗告，經臺灣高等法院以
    88年度毒抗字第887 號裁定抗告駁回確定，後因認無繼續施
    用毒品傾向，爰於89年3 月23日釋放；但其於93年間又因施
    用第二級毒品案件，經本院以93年度壢簡字第1245號判決，
    判處有期徒刑5月確定，且於94年9月21日執行完畢；另其於
    94年間復因施用第一、二級毒品案件，經本院以94年度訴字
    第872 號判決，分別判處有期徒刑8月、6月，應執行有期徒
    刑1年，繼經臺灣高等法院以94年度上訴字第3176 號判決，
    上訴駁回而確定等情，有臺灣高等法院被告前案紀錄表1 份
    在卷可按；是被告於89年3 月23日觀察勒戒執行完畢釋放併
    同93、94年間施用毒品後，5 年內再犯本件施用第二級毒品
    犯行，事證明確，其犯行洵堪認定。
三、查甲基安非他命屬毒品危害防制條例第2條第2項第2 款之第
    二級毒品，故核被告甲○○所為，係犯毒品危害防制條例第
    10條第2 項之施用第二級毒品罪。又其施用甲基安非他命前
    後持有之低度行為，應為施用之高度行為所吸收，不另論罪
    。另其於93年間因施用第二級毒品案件，經本院以93年度壢
    簡字第1245號判決，判處有期徒刑5月確定，且於94年9月21
    日執行完畢；嗣於94年間復因施用第一、二級毒品案件，經
    本院以94年度訴字第872 號判決，分別判處有期徒刑8月、6
    月，應執行有期徒刑1 年，繼經臺灣高等法院以94年度上訴
    字第3176號判決，上訴駁回而確定；後其於95年間更因竊盜
    案件，經臺灣新竹地方法院以95年度易字第350 號判決，判
    處有期徒刑7 月確定，並與94年間所犯施用第一、二級毒品
    罪刑接續執行，俟於96年10月15日縮刑期滿執行完畢乙節，
    有臺灣高等法院被告全國前案紀錄表1份在卷足考，其於5年
    內故意再犯本件有期徒刑以上之罪，為累犯，應依刑法第47
    條第1 項規定加重其刑。爰審酌被告不知悔悟，非特有上揭
    構成累犯事由之多次施用毒品犯行，猶再度施用足以導致精
    神障礙、性格異常及生命危險之毒品，殘害身心甚鉅，然念
    其犯後坦承犯行，態度良可，及其品行、年齡智識等一切情
    狀，認公訴人具體求處有期徒刑8 月，尚屬適當爰量處如主
    文所示之刑。末扣案之玻璃球吸食器1 顆，係被告所有供施
    用第二級毒品使用之物，業據其供承在卷，惟非屬專供施用
    第二級毒品之器具，自應依刑法第38條第1項第2款規定，宣
    告沒收，附此敘明。
據上論斷，應依刑事訴訟法第273條之1 第1項、第299條第1項前
段，毒品危害防制條例第10條第2 項，刑法第11條前段、第47條
第1項、第38條第1項第2款，判決如主文。
本案經檢察官施昱廷到庭執行職務。
中    華    民    國    98    年    6     月    22    日
                  刑事第六庭    法  官  黃翊哲
以上正本證明與原本無異。
如不服本判決，應於判決送達後10日內向本院提出上訴書狀（應
附繕本），並應敘述具體理由，其未敘述上訴理由者，應於上訴
期間屆滿後20日向本院內補提理由書，上訴於臺灣高等法院。
                                書記官  劉霜潔
中    華    民    國    98    年    6     月    22    日
附錄本判決論罪科刑法條：毒品危害防制條例第10條第2項
施用第二級毒品者，處3年以下有期徒刑。


司法院資訊處製作；財團法人民間司法改革基金會備份。
